

Oumayma Ben Amor

INGÉNIEUR EN TÉLÉINFORMATIQUE

Ingénieur en Téléinformatique spécialisé en développement web et machine Learning mon sens du relationnel, mon goût pour l'informatique et mes premières expériences professionnelles en équipe, sont autant de qualités susceptibles de répondre à vos attentes.

Compétences

- Langages de Programmation:
 - Java, Java Script, JEE
 - Python ,Type Script , PHP
 - Css3, Html5
- Framework:
 - Spring Boot
 - Angular
 - Laravel
 - Flask
 - Vault Hashicorp
- Gestion de base des données:
 - MySQL
 - MongoDB

Formations

DIPLÔME NATIONAL D'INGÉNIEUR EN TÉLÉINFORMATIQUE

Institut supérieur d'informatique et des technologies de communication | 2018 - 2021

MASTÈRE PROFESSIONNEL CO-CONSTRUIT EN SYSTÈMES SERVICES ET APPLICATIONS POUR L'INTERNET DES OBJETS

Institut supérieur d'informatique et des technologies de communication | 2021

LICENCE FONDAMENTALE EN SCIENCES ET TECHNOLOGIE DE L'INFORMATION ET DES COMMUNICATION

Institut supérieur d'informatique et de mathématique de Monastir | 2015 - 2018

BACCALAURÉAT EN SCIENCES EXPÉRIMENTALES

Lycée Bennane Boudher, Monastir | 2015

Certifications

CLOUD APPLICATION DEVELOPER

IBM | Septembre 2021

IOT CLOUD DEVELOPER

IBM | Septembre 2021

PREDICTIVE ANALYTICS MODELER

IBM | Septembre 2021

ARTIFICIAL INTELLIGENCE

IBM | Janvier 2021

FUNDAMENTALS OF DEEP LEARNING FOR COMPUTER VISION

NVIDIA | Janvier 2021

ANALYZING SOCIAL MEDIA DATA IN PYTHON

DataCamp | Décembre 2020

INTERMEDIATE PYTHON

DataCamp | Décembre 2018

• Intelligence Artificielle:

- Machine Learning (Supervised and Unsepervised learning)
- Deep Learning (Neural Network)
- Data Mining
- Computer Vision
- libraries : OpenCv , Scikitlearn, Numpy, Pandas, NLTK, Matplotlib

Outils:

- Intellig IDEA, STS
- Android Studio
- Visual studio code
- XAMPP, Matlab
- StarUML, arduino
- Anaconda , Google Colab

Langues

Français



Anglais

Vie Associative

- Membre au Google Club
 Isitcom
- Chroniqueuse au radio web
 Monastir
- Membre au association
 Festival Bennane

Contact



benamoroumaima99@gmail.com



58 373 93



Rue 9 Avril Bennane Monastir

INTRODUCTION TO PYTHON

DataCamp | Décembre 2018

Expériences Professionnelles

STAGE DE FIN D'ÉTUDE

Proxym | Avril 2021 - Décembre 2021

- Contrat en alternance
- Conception et réalisation d'une plateforme de gestion de consentement en conformité au RGDP
- Technologies: Spring Boot, Angular Vault Hashicorp, Mongo DB

STAGE D'ÉTÉ

Esolutions | Juillet 2020 — Septembre 2020

- Réalisation d'une plateforme professionnelle d'un annuaire des sociétés qui permet de connecter les professionnels et de fournir du réseautage.
- Technologies: Laravel, Bootstrap, MySQL

STAGE D'ÉTÉ

Esolutions | Aout 2019 - Septembre 2019

- Réalisation d'une plateforme professionnelle pour lever des fonds pour des projets scolaires.
- Technologies: Laravel, Bootstrap, jQuery MySQL

PROJETS ACADÉMIQUES

MINI PROJET DATA MINING

 Classification des Tweets en utilisant les concepts de machine learning (NLP, KMeans).

MINI PROJET ANGULAR

 Construire un plateforme de recherche d'emploi.

MINI PROJET MACHINE LEARNING

- Développement d'un modèle de régression linéaire pour prédire les prix des maisons
- Technologies: Python, sklearn, Flask

MINI PROJET JAVA

- Création d'une application desktop de gestion d'un magasin
- Technologies utilisées: Java Swing, MySQL